臺灣新竹地方法院宣示判決筆錄　　　　　100年度訴字第160號
公　訴　人　臺灣新竹地方法院檢察署檢察官
被　　　告　廖志猛
上列被告因違反稅捐稽徵法等一案，經檢察官提起公訴（99年度
偵緝字第643 號）後，聲請本院改依協商程序而為判決，於中華
民國100 年11月30日下午4 時在本院刑事第五法庭宣示判決，出
席職員如下：
　　　　　　　　　　　　　　　　　　審判長法　官　馮俊郎
　　　　　　　　　　　　　　　　　　　　　書記官　李佩玲
　　　　　　　　　　　　　　　　　　　　　通　譯　楊長育
法官起立朗讀判決主文、犯罪事實要旨、處罰條文、附記事項，
及告以上訴限制、期間並提出上訴狀之法院，且諭知記載其內容
：
一、主  文：
    廖志猛幫助主辦會計人員以明知為不實之事項，而填製會計
    憑證，處有期徒刑肆月，如易科罰金，以新臺幣壹仟元折算
    壹日；減為有期徒刑貳月，如易科罰金，以新臺幣壹仟元折
    算壹日。又幫助主辦會計人員以明知為不實之事項，而填製
    會計憑證，處有期徒刑肆月，如易科罰金，以新臺幣壹仟元
    折算壹日；減為有期徒刑貳月，如易科罰金，以新臺幣壹仟
    元折算壹日。應執行有期徒刑月，如易科罰金，以新臺幣
    壹仟元折算壹日。緩刑貳年。
二、犯罪事實要旨：
    廖志猛於民國95年間，任職於「安力達生物能源股份有限公
    司」（下稱安力達公司）時，對於提供其身分證件及印章等
    資料而擔任他人公司之名義負責人，他人可能藉公司名義，
    為其他公司接續開立不實之統一發票，或向其他公司收入不
    實之統一發票，以協助其他公司申報不實之進項退抵等會計
    事項，進而逃漏該公司本身應繳之營業稅等情有所預見，仍
    因安力達公司之實際負責人林宏杰（所涉犯行另由臺灣臺北
    地方法院檢察署檢察官偵辦中）之請託，由林宏杰以廖志猛
    名義向經濟部申請登記，於95年3 月23日起至95年10月22日
    止，擔任址設於新竹市○區○○街8 號4 樓「昱傑企業有限
    公司」（下稱昱傑公司）之名義負責人，嗣由真實姓名年籍
    資料不詳之成年人以昱傑公司名義，向稅捐稽徵處領取屬於
    會計憑證之統一發票使用。廖志猛基於幫助他人以明知為不
    實之事項而填載會計憑證之不確定故意，分別為下列所示犯
    行：
（一）廖志猛基於幫助他人以明知為不實之事項而填載會計憑證
      之不確定故意，於95年3 月23日前某日，提供其國民身分
      證件作為昱傑公司負責人。嗣林宏杰負責昱傑公司之會計
      事務及財務，為商業會計法所稱主辦會計之人員及從事業
      務之人，竟基於填製不實會計憑證之犯意，明知昱傑公司
      未有實際銷貨之事實，於95年4 月某日起至95年10月某日
      止，接續以昱傑公司之名義虛偽填製如附表一所示不實之
      會計憑證統一發票共14紙（營業人名稱、發票日期、發票
      張數、銷售額及稅額均如附表一所示，該等營業人由檢察
      官另行偵辦），交付與如附表一所示之安力達公司等營業
      人充當進項憑證使用（因該等營業人為虛設行號公司，並
      無實際營業之事實，因此無逃漏稅捐可能，故起訴書原認
      此部分尚涉及稅捐稽徵法第43條第1 項之幫助逃漏稅捐罪
      嫌，惟業經臺灣新竹地方法院檢察署以100 年度蒞字第14
      77號補充理由書縮減該部分犯罪事實在案），足生損害於
      稅捐稽徵機關對於課稅資料管理之正確性及課稅之公平性
      。
（二）廖志猛另行起意，基於幫助他人以明知為不實之事項而填
      載會計憑證之不確定故意，同意林宏杰以昱傑公司名義向
      其他公司收入不實之統一發票。嗣林宏杰與附表二所示虛
      設行號主辦會計業務人員間，共同基於填製不實會計憑證
      之犯意聯絡，明知昱傑公司並無向如附表二所示之虛設行
      號進貨之事實，於95年3 月某日起至95年7 月某日止，仍
      接續向附表二所示安力達公司等虛設行號營業人取得如附
      表二所示虛偽開立之不實之會計憑證統一發票共14張（公
      司名稱、發票日期、發票字軌號碼、銷售額及稅額均如附
      表二所示，該等營業人由檢察官另行偵辦），作為昱傑公
      司之進項憑證而申報扣抵銷項稅額，以此規避稅捐機關勾
      稽查緝（因昱傑公司為虛設行號公司，並無實際營業之事
      實，因此無逃漏稅捐可能，故起訴書原認此部分尚涉及稅
      捐稽徵法第41條之以不正當方法逃漏稅捐罪嫌，惟業經臺
      灣新竹地方法院檢察署以100 年度蒞字第1477號補充理由
      書撤回該部分犯罪事實在案），足生損害於稅捐稽徵機關
      對於課稅資料管理之正確性及公平性。
三、處罰條文：
    商業會計法第71條第1 款，刑法第11條前段、第30條第1 項
    前段、第2 項、第41條第1 項前段、第51條第5 款、第74條
    第1 項第1 款，中華民國九十六年罪犯減刑條例第2 條第1
    項第3 款、第7 條、第10條第1 項。
四、附記事項：
    檢察官雖以100 年度蒞字第3512號補充理由書認被告廖志猛
    於犯罪事實欄（一）、（二）所涉犯行均為共同正犯，惟業
    據公訴檢察官於100 年11月3 日本院審判程序中當庭更正為
    幫助犯，附此敘明。
五、協商判決除有刑事訴訟法第455 條之4 第1 項第1 款於本訊
    問程序終結前，被告撤銷協商合意或檢察官撤回協商聲請者
    ；第2 款被告協商之意思非出於自由意志者；第4 款被告所
    犯之罪非第455 條之2 第1 項所定得以協商判決者；第6 款
    被告有其他較重之裁判上一罪之犯罪事實者；第7 款法院認
    應諭知免刑或免訴、不受理者情形之一，及違反同條第2 項
    「法院應於協商合意範圍內為判決；法院為協商判決所科之
    刑，以宣告緩刑或2 年以下有期徒刑、拘役或罰金為限」之
    規定者外，檢察官與被告均不得上訴。
六、如有前項得上訴之情形，得自收受宣示判決筆錄送達之日起
    10日內，向本院提出上訴書狀，上訴於第二審法院。
中    華    民    國   100    年    11    月    30    日
                    刑事第六庭 書  記  官 李佩玲
                               審判長法官 馮俊郎
以上正本證明與原本無異。
如不服本判決應於收受本判決後10日內向本院提出上訴書狀，上
訴書狀應敘述具體理由。上訴書狀未敘述上訴理由者，應於上訴
期間屆滿後20日內補提理由書狀於本院(均須按他造當事人之人
數附繕本 )「切勿逕送上級法院」。
中    華    民    國   100    年    11    月    30    日
                               書  記  官 李佩玲
附錄本案處罰實體法條全文：
商業會計法第71條第1 款：
商業負責人、主辦及經辦會計人員或依法受託代他人處理會計事
務之人員有下列情事之一者，處5 年以下有期徒刑、拘役或科或
併科新臺幣60萬元以下罰金：
一、以明知為不實之事項，而填製會計憑證或記入帳冊。
附表一：以昱傑公司名義開立之不實統一發票總表
┌─┬──────┬───┬──────────────┬────┐
│編│營業人名稱  │開立發│開立之統一發票銷售額明細表  │營業情形│
│號│            │票年月├──┬─────┬─────┤        │
│  │            │      │張數│銷售額    │稅額      │        │
│  │            │      │    │（新臺幣）│（新臺幣）│        │
├─┼──────┼───┼──┼─────┼─────┼────┤
│一│安力達生物能│95.10 │3   │ 2,449,340│ 122,467  │虛設行號│
│  │源股份有限公│      │    │          │          │        │
│  │司          │      │    │          │          │        │
├─┼──────┼───┼──┼─────┼─────┼────┤
│二│奈米超晶格科│95.4  │2   │13,024,237│ 651,212  │部份虛進│
│  │技股份有限公│      │    │          │          │虛銷    │
│  │司          │95.8  │3   │ 3,017,636│ 150,882  │        │
├─┼──────┼───┼──┼─────┼─────┼────┤
│三│高軒食品股份│95.6  │6   │ 8,432,200│ 421,610  │虛設行號│
│  │有限公司    │      │    │          │          │        │
├─┼──────┼───┼──┼─────┼─────┼────┤
│合│            │      │14  │26,923,413│1,346,171 │        │
│計│            │      │    │          │          │        │
└─┴──────┴───┴──┴─────┴─────┴────┘
附表二：昱傑公司取得不實統一發票之營業人總表
┌─┬──────┬────┬──────┬─────┬─────┐
│編│公司名稱    │發票日期│發票字軌號碼│  銷售額  │逃漏稅額  │
│號│            │(年. 月)│            │  （元）  │ （元）   │
├─┼──────┼────┼──────┼─────┼─────┤
│一│安力達生物能│95.3    │LU00000000  │4,161,600 │815,409   │
│  │源股份有限公├────┼──────┼─────┤          │
│  │司          │95.3    │LU00000000  │2,705,040 │          │
│  │            ├────┼──────┼─────┤          │
│  │            │95.3    │MU00000000  │  793,160 │          │
│  │            ├────┼──────┼─────┤          │
│  │            │95.3    │MU00000000  │  643,160 │          │
│  │            ├────┼──────┼─────┤          │
│  │            │95.3    │MU00000000  │  536,660 │          │
│  │            ├────┼──────┼─────┤          │
│  │            │95.3    │MU00000000  │  980,300 │          │
│  │            ├────┼──────┼─────┤          │
│  │            │95.3    │MU00000000  │1,060,500 │          │
│  │            ├────┼──────┼─────┤          │
│  │            │95.3    │NU00000000  │1,155,271 │          │
│  │            ├────┼──────┼─────┤          │
│  │            │95.3    │NU00000000  │2,035,200 │          │
│  │            ├────┼──────┼─────┤          │
│  │            │95.3    │NU00000000  │2,237,280 │          │
├─┼──────┼────┼──────┼─────┼─────┤
│二│台灣金旺資產│95.7    │NU00000000  │3,397,880 │316,414   │
│  │實業有限公司├────┼──────┼─────┤          │
│  │            │95.7    │NU00000000  │1,428,190 │          │
│  │            ├────┼──────┼─────┤          │
│  │            │95.7    │NU00000000  │1,078,007 │          │
│  │            ├────┼──────┼─────┤          │
│  │            │95.7    │NU00000000  │  424,200 │          │
├─┼──────┴────┴──────┴─────┼─────┤
│合│發票：14張                  銷售額：22,636,448元│1,131,823 │
│計│                                                │          │
└─┴────────────────────────┴─────┘